# 注册资本

提问人：haikuotiangaohe 时间：2020-12-23 12:01:00
新股东注资 8000 万元，约定 2000 万作为实收资本， 6000 万计入资本公积。请问在股东注资 3000 万时，实收资本应确认 2000 万元还是按比例计入实收资本和资本公积。

回答人：chenyiwei
这应当由全体股东在协商基础上共同确定，因为实缴出资比例会影响到收益分配权，还有可能影响到表决权等。并不是在所有时候都按比例确认实收资本和资本公积的。对这个问题，财务人员不能擅自做出判断和处理。